臺灣新竹地方法院刑事判決
110年度原侵訴字第6號
公  訴  人  臺灣新竹地方檢察署檢察官
被      告  曾聖玟


指定辯護人  本院公設辯護人周凱珍
上列被告因妨害性自主案件，經檢察官提起公訴（110年度偵字
第3418、4259號），本院判決如下：
    主  文
乙○○對於十四歲以上未滿十六歲之女子為性交，處有期徒刑肆月
。緩刑貳年，緩刑期間付保護管束。
    事實及理由
一、本件犯罪事實及證據，除起訴書犯罪事實欄第3行應補充為
    「…竟仍基於與14歲以上未滿16歲之女子為性交之接續犯意
    」，及證據部分補充被告於本院準備程序及審理中之自白外
    ，其餘犯罪事實及證據均引用如附件起訴書所載。
二、論罪科刑：
㈠、甲 係於94年11月出生，有其代號及真實姓名對照表在卷可憑
    （置於不公開卷內），其於本案時係14歲以上未滿16歲之人
    ，是核被告所為，係犯刑法第227條第3項之對於14歲以上未
    滿16歲之女子為性交罪。被告所犯本案之罪，雖係對於12歲
    以上未滿18歲之少年故意犯罪，然因刑法第227條第3項之規
    定，已將「對於14歲以上未滿16歲之男女」列為犯罪構成要
    件，係針對被害人年齡所設之特別規定，自無庸再依兒童及
    少年福利與權益保障法第112條第1項規定加重其刑。又被告
    與甲 係於110年1月初交往成為男女朋友關係，進而在交往
    期間內之本案110年1月4日起至110年1月8日間某日晚間9時
    許、於110年1月8日後1週內某日晚間某時許、於前次性交行
    為後翌日上午5、6時許及於110年1月18日晚間10時許，陸續
    與甲 為合意性交行為共4次，所侵害法益並無二致，且其與
    甲 為性交之數行為，時間密接、地點又多為被告住處房間
    ，其各自獨立性極為薄弱，實無從加以割裂評價，應屬接續
    犯，而為包括之1罪。起訴意旨認被告所犯為數罪關係，容
    有未恰。另按「稱以上、以下、以內者，俱連本數或本刑計
    算。」、「法令、審判或法律行為所定之期日及期間，除有
    特別訂定外，其計算依本章之規定。」、「年齡自出生之日
    起算。」，刑法第10條第1項、民法第119條、第124條第1項
    分別定有明文。是以有關年齡之計算，若無其他特別規定外
    ，應依週年計算法，以實足年齡計算，自出生之日起算足1
    年為1歲。至刑法第227條之1規定：「18歲以下之人犯前條
    （即第227條）之罪者，減輕或免除其刑。」其所稱「18歲
    以下」，參照前述說明，應指未滿18歲及適滿18歲（即18歲
    整），如年齡為18歲又1天者，因已逾18歲整，即不符規定
    要件（最高法院96年度台上字第6416號判決意旨參照）。查
    本件被告係91年4月30日出生，於本案期間與14歲以上未滿1
    6歲之甲 為性交時，被告實際年齡「已逾18歲整」，而非「
    18歲以下」，則依上開法條及判決意旨，自無刑法第227條
    之1減輕或免除其刑規定之適用，附此敘明。
㈡、爰審酌被告於本案行為時與甲 甫為男女朋友關係，一時未能
    克制情慾，明知甲 係14歲以上未滿16歲之女子，身心發育
    及思慮未臻成熟，未違背甲 之意願與甲 性交，對於甲 之
    身心健康與人格發展仍有不良影響；惟念被告前無犯罪前科
    紀錄，有其臺灣高等法院被告前案紀錄表在卷可稽，素行尚
    佳；犯後已坦承犯行，甲 於警詢時亦表示無意願提告乙情
    （見偵3418卷第13頁）；並兼衡被告高中肄業之智識程度，
    現從事司機工作，月薪約新臺幣2萬5千元至3萬元之經濟狀
    況等一切情狀，爰量處如主文所示之刑。末查，被告前未曾
    因故意犯罪受有期徒刑以上刑之宣告，此有臺灣高等法院被
    告前案紀錄表在卷可參，因一時失慮，偶罹刑典，已坦承犯
    行，堪認有悔意，本院認本案對被告所為刑之宣告，以暫不
    執行為適當，爰併諭知緩刑2年，並依刑法第93條第1項第1
    款規定諭知於緩刑期間付保護管束，以勵自新。
據上論斷，應依刑事訴訟法第273條之1第1項、第299條第1項前
段、第310條之2、第454條第2項，判決如主文。 
本案經檢察官王遠志提起公訴，經檢察官邱宇謙到庭執行職務。
中    華    民    國   110    年    10    月    28    日
                  刑事第九庭 法  官  卓怡君
以上正本證明與原本無異。　　　　　　　　　
如不服本判決應於收受送達後20日內向本院提出上訴書狀，並應
敘述具體理由；其未敘述上述理由者，應於上訴期間屆滿後20日
內向本院補提理由書(均須按他造當事人之人數附繕本)「切勿逕
送上級法院」。
中　　華　　民　　國　　110 　年　　10　　月　　28　　日
                              書記官  胡家寧
附錄本案論罪科刑法條
刑法第227條：
對於未滿14歲之男女為性交者，處3 年以上10年以下有期徒刑。
對於未滿14歲之男女為猥褻之行為者，處6 月以上5 年以下有期
徒刑。
對於14歲以上未滿16歲之男女為性交者，處7 年以下有期徒刑。
對於14歲以上未滿16歲之男女為猥褻之行為者，處3 年以下有期
徒刑。
第1項、第3項之未遂犯罰之。
【附件】
臺灣新竹地方檢察署檢察官起訴書
                                     110年度偵字第3418號
                                                  4259號
　　被　　　告　乙○○　男　19歲（民國00年0月00日生）
　　　　　　　　　　　　住新竹縣○○鄉○○村0鄰○○00號
　　　　　　　　　　　　國民身分證統一編號：Z000000000號
上列被告因妨害性自主案件，業經偵查終結，認應提起公訴，茲
將犯罪事實及證據並所犯法條分敘如下：
　　　　犯罪事實
一、乙○○明知代號BG000-A110024號（民國94年11月生，真實姓
    名年籍詳卷，下稱甲 ）為14歲以上未滿16歲之未成年少女
    ，竟基於與14歲以上未滿16歲之少女性交之犯意，分別為下
    列犯行：
(一)於110年1月4日起至110年1月8日間某日晚間9時許，在乙○○
    位在新竹縣○○鄉○○村0鄰○○00號住處房間內，以生殖器（龜
    頭部分）插入甲 陰道之方式，對甲 為性交行為1次。
(二)於110年1月8日後1週內某日晚間某時許，在乙○○上址住處房
    間內，以陰莖插入甲 陰道之方式，對甲 為性交行為1次。
(三)於前次【指犯罪事實一、（二）】行為後翌日上午5、6時許
    ，在乙○○上址住處房間內，以陰莖插入甲 陰道之方式，對
    甲 為性交行為1次。
(四)於110年1月18日晚間10時許，在新北市○區○○路000號「薇閣
    精品旅館」某房間內，以陰莖插入甲 陰道之方式，對甲 為
    性交行為1次。嗣後甲 經學校輔導時不經意吐露上情，始為
    警據報查悉上情。
二、案經新竹市警察局移送偵辦。
　　　　證據並所犯法條
一、證據清單及待證事實
編號 證據名稱 待證事實 1 被告乙○○於警詢及偵查中供述 被告坦承有於上揭時、地與被害人甲 發生4次性行為之事實，惟矢口否認有何上揭犯行，辯稱：伊不知道甲 未滿16歲，他可能有跟伊講過是幾年生，但伊忘記了，且甲 有跟伊說過她16歲等語。 2 證人即被害人甲 於警詢及偵查中之證述 1.全部犯罪事實。 2.被告曾帶同被害人甲 前往國中，知悉被害人甲 為國中三年級學生之事實。 3.被告曾與被害人甲 之胞姐為男女朋友之事實。 3 證人BG000-A110024A於警詢及偵查中之證述 被害人甲 與被告發生性行為之事實。  5 現場照片 被害人甲 與被告曾前往「薇閣精品旅館」之事實。 6 性侵害案件通報表、新竹縣政府家暴及性侵害防治中心性侵害案件個案移辦單 被害人甲 非主動通報本案，係因輔導過程中不小心將事件曝光之事實。 
二、核被告所為，係犯刑法第227條第3項之對於14歲以上未滿16
    歲之女子為性交罪嫌。又被告所犯上開4罪間，犯意各別，
    行為互殊，請分論併罰。
三、依刑事訴訟法第251條第1項提起公訴。
　　此　致
臺灣新竹地方法院
中　　華　　民　　國　 110　　年　　5 　　月　　17　　日
                              檢　察　官　王遠志
本件證明與原本無異
中　　華　　民　　國　 110　　年　　6 　　月　　4 　　日
                              書　記　官  曾佳莉
參考法條
刑法第227條
對於十四歲以上未滿十六歲之男女為性交者，處 7 年以下有期
徒刑。